DANIEL CORREA

INGENIERO DE SOFTWARE

8	Colombia
	+ (57) 3127693402
\leq	danielc.web@gmail.com
in	www.linkedin.com/in/danielcb29
	danielch29 github in 1 github com/danielch29

Ingeniero de Software con 2+ años de experiencia en desarrollo de software con énfasis en FrontEnd programming, Arquitecturas Orientadas a Servicios (SOA) y diseño de algoritmos. Amante de los desafíos, siempre dispuesto a aprender, apasionado por la implementación de nuevas tecnologías y escritura de código.

EXPERIENCIA

UI Software Engineer

PSL-International / Medellín, Colombia

Ene 2017 - Jun 2017

- Proyecto GTL Tablet Management:Configuración y control de tablets para internos en cárceles de los Estados Unidos
- Metodología de trabajo Scrum
- UI construida con AngularJS (Typescript, Grunt, Karma, Jasmine, Requirejs) / Bootstrap

Software Developer

Cedeosft (Univalle) / Cali, Colombia

Feb 2015 - Dic 2016

- Proyecto "SIND Coldeportes", una aplicación SaaS para controlar la información deportiva en Colombia.
- Metodología de trabajo Agile and Extreme Programming (XP)
- Django + Bootstrap + Django rest framework + Ionic
- Base de datos Multi-tenant PostgreSQL

EDUCACIÓN

Ingeniero de Sistemas

Universidad del Valle / Cali, Colombia

Feb 2012 - Jun 2017

- Condecorado con estímulo académico durante los periodos del 2013 al 2016
- Coordinador del Centro de Estudios de Ingeniería de Sistemas (CENESIS) desde 2013 hasta 2015.
- Monitor de curso de las asignaturas Algoritmia y Programación, Matemáticas Discretas, Introducción a IT y Cálculo I desde 2012 hasta 2014

Ingeniero de Software y Computación

Universidad de Extremadura / Cáceres, Spain

Sep 2015 - Jul 2016

- Año de intercambio bajo la beca Excelencia Alianza del Pacífico 2015/16
- SOA, Minería de datos, IoT con Arduino, Búsquedas (Elasticsearch, Crawler Design), AngularJS entre otros cursos
- Participación en HackForGood 2016 (Nominación para MBA en UPM)

LENGUAJES Y TECNOLOGÍAS

Proyectos destacados

- Lenguajes de programación: Python (Django), Java, C++, Scheme, Ruby, JavaScript, TypeScript
- Front-end Programming: Angular, AngularJS, HTML5, CSS3, JQuery, Bootstrap, Ionic
- Bases de datos: PostgreSQL, MySQL. Elasticsearch for indexing and information retrieval.
- DevOps: Docker, Heroku, AWS, Jenkins.
- Control de versiones: Git, GitHub, BitBucket
- Idiomas: Spanish (Native), English fluent

- Daniel Correa Web Page (2017): Sitio web personal,
 Angular 4+, Bootstrap => https://danielcb29.github.io/
- Form Project (2017): Proyecto abierto de la comunidad Angular Medellín, Angular 4+, NodeJS, MailChimp => https://github.com/angular-medellin/form
- Movie Cli (2016): Proyecto final de certificación de Angularjs por Alert Logic, Angular2 client of TMDB API
 https://danielcb29.github.io/Movie-Cli/
- SIND Coldeportes (2015): Proyecto para manejar información deportiva en Colombia. SaaS Architecture. Django + Angularjs